【裁判字號】    99,審易,1583
【裁判日期】    990628
【裁判案由】    傷害
【裁判全文】
臺灣高雄地方法院刑事判決            99年度審易字第1583號
公  訴  人  臺灣高雄地方法院檢察署檢察官
被      告  丙○○
            乙○○
上列被告因傷害案件，經檢察官提起公訴（99年度調偵字第355號）
，本院判決如下：
    主  文
本件公訴不受理。
    理  由
一、公訴意旨略以：被告丙○○與被告乙○○為夫妻，被告丙○○與告訴人甲○○為婆媳。被告丙○○於民國98年10月22日
    16時30分許，在高雄市○○區○○路187 巷2 號居處內，因
    探視子女與婆婆即告訴人甲○○發生口角，雙方起爭執，被
    告丙○○竟基於傷害人身體之犯意，徒手毆打告訴人甲○○
    ，致告訴人甲○○受有右胸疼痛及挫傷、右上臂瘀青及挫傷
    等傷害。被告乙○○返家後，因發現被告丙○○毆傷其母親
    甲○○，遂於同日23時許在高雄市○○區○○路187 巷2 號
    前與被告丙○○發生口角，雙方起爭執，被告乙○○與丙○○竟以傷害人身體之犯意，互相出手攻擊對方，被告乙○○
    持鐵棍毆打被告丙○○，致被告丙○○受有左耳紅腫、左前
    頸紅（1 公分X1公分）、右下背紅（3 公分X3公分）、左膝
    擦傷（2 公分X3公分）、右手肘擦傷（2 公分X3公分）、左
    手背紅1 公分、右足背紅（1 公分X1公分）等傷害，被告丙○○徒手毆打被告乙○○，致被告乙○○受有顏面多處挫擦
    傷、左側頸部挫傷、左臀挫傷、右手背擦傷等傷害，因認被
    告2 人均涉犯刑法第277 條第1 項之傷害罪嫌等語。
二、按告訴乃論之罪，告訴人於第一審辯論終結前，得撤回其告
    訴；又告訴經撤回者，法院應諭知不受理之判決，刑事訴訟
    法第238 條第1 項，及第303 條第3 款定有明文。
三、本件被告丙○○、乙○○均因傷害等案件，經檢察官提起公
    訴，認被告2 人均係犯刑法第277 條第1 項之傷害罪嫌，而
    依同法第287 條前段，均須告訴乃論。茲因告訴人甲○○、
    乙○○，均不願追究被告丙○○傷害案件之刑事責任，而分
    別於99年6 月2 日、同年月22日向本院具狀撤回對被告丙○○傷害案件之告訴，告訴人丙○○亦不願追究被告乙○○傷
    害案件之刑事責任，而於99年6 月2 日具狀向本院撤回對被
    告乙○○傷害案件之告訴，有撤回告訴聲請狀3 份附卷可稽
    ，揆諸前揭說明，爰不經言詞辯論，逕為諭知不受理之判決
    。
據上論斷，應依刑事訴訟法第303 條第3 款、第307 條，判決如
主文。
中    華    民    國    99    年    6     月    28    日
                  刑事第十庭  法  官  高增泓
以上正本證明與原本無異。
如不服本判決，應於收受送達後10日內向本院提出上訴書狀。
中    華    民    國    99    年    6     月    28    日
                              書記官  王淑娟

司法院資訊處製作；財團法人民間司法改革基金會備份。
